【裁判字號】    99,上訴,3078
【裁判日期】    990909
【裁判案由】    毒品危害防制條例
【裁判全文】
臺灣高等法院刑事判決                99年度上訴字第3078號
上  訴  人  臺灣板橋地方法院檢察署檢察官
被      告  甲○○
上列上訴人因被告違反毒品危害防制條例案件，不服臺灣板橋地
方法院99年度訴字第1465號，中華民國99年7 月12日所為之第一
審判決（起訴案號：臺灣板橋地方法院檢察署99年度偵字第8026
號），提起上訴，本院判決如下：
    主  文
上訴駁回。
    理  由
一、按不服地方法院之第一審判決而上訴者，應向管轄第二審之
    高等法院為之。上訴書狀應敘述具體理由。上訴書狀未敘述
    上訴理由者，應於上訴期間屆滿後二十日內補提理由書於原
    審法院，逾期未補提者，原審法院應定期間先命補正。第二
    審法院認為上訴書狀未敘述理由或上訴有第362 條前段之情
    形者，應以判決駁回之，但其情形可以補正而未經原審法院
    命其補正者，審判長應定期間先命補正。刑事訴訟法第 361
    條、第367 條分別定有明文。所謂不服第一審判決之具體理
    由，係指依據卷內訴訟資料，具體指摘第一審判決關於認定
    事實、適用法律及量刑等項，有違法或不當之情形而言，此
    為提起第二審上訴之法定要件。倘上訴人之上訴書狀或補提
    之上訴理由書，雖有敘述上訴理由，惟並未具體敘述第一審
    判決有上述違法、不當情形，即與未敘述具體理由無異，所
    為上訴，即不符合上訴之法定要件。
二、原審判決以：
（一）上訴人即被告甲○○明知海洛因係毒品危害防制條例第 2
      條第2項第1款所定之第一級毒品，不得轉讓，竟仍基於轉
      讓第一級毒品之犯意，於民國99年3月5日23至24時許間，
      在其位於臺北縣樹林市○○街30巷16弄24號 2樓住處內，
      無償提供少量之第一級毒品海洛因予沈建任施用一次，嗣
      同年月6日凌晨3時45分許，在前開住處內為警查獲，並扣
      得如原判決附表所示之物（其所涉施用毒品部分，由檢察
      官另案提起公訴）。
（二）並認被告之上開犯行，有下列之證據為憑：
      (1)被告坦承有前揭轉讓第一級毒品海洛因予沈建任之自白
      。(2)證人沈建任於原審審理時之證述（見原審卷第56頁至
      第59頁、99年6 月21日審理筆錄），與被告之自白互核相
      符。認定被告之自白與事實相符，被告違反毒品危害防制
      條例第8條第1項轉讓第一級毒品之犯行洵堪認定。又考量
      被告為累犯，量處被告有期徒刑一年六月，並就檢察官起
      訴認定被告係販賣毒品予證人沈建任之事實，說明：(1)被
      告並未曾於偵查中自白販賣行為，檢察官以此作為證據，
      尚與事實不符；(2)經勾稽證人於警訊、檢察官偵訊及原審
      之證述（警訊之證述已認定無證據能力），並非全然相符
      ，偵查中之證述並無任何足以認為有可信之特別情況存在
      ；(3)檢察官提出被告與證人間之行動電話通聯紀錄，僅能
      證明被告曾與證人通電話，但不足以認明被告有販賣毒品
      行為等，詳細敘明無法證明被告有販賣毒品行為之理由。
      從形式上審查，其認事、用法，並未違反法令，或悖離經
      驗法則、論理法則，量刑亦屬允當。
三、檢察官上訴意旨：證人沈建任於警詢、偵訊中均一致證稱被
    告於99年3月5日23、24時，以新臺幣5000元之代價，販賣海
    洛因一小包（約0.9 公克）等語，與行動電話通聯紀錄相符
    ，並扣得海洛因高達36包，證人於審理中之證言，係迴護被
    告之詞，不足採信，本件顯係被告販賣海洛因與沈建任，應
    依法論科。是原審認定事實及適用法律有上述之違法，自難
    認原判決妥適，請撤銷原判決，另為適當之判決等語。
四、經查，原審就其何以依卷內各項證據認定被告之行為僅構成
    轉讓第一級毒品予證人，而非販賣毒品行為，業已於原判決
    之理由欄內詳細說明其理由，且就起訴書所提出之證據一一
    論證，並變更起訴法條為轉讓毒品罪。檢察官之上訴理由並
    未對原審判決關於證據能力之取捨、證明力有無違背經驗、
    論理法則之判斷等，檢驗原判決有無違背法令，或提出新事
    證，具體指摘原判決有何不當，而足以影響判決本旨，或構
    成應撤銷之事由，僅徒憑己意再為爭執，應認其未符合具體
    理由之要件，揆之前揭說明，其上訴為不合法律上之程式，
    應予駁回，且不經言詞辯論為之。
據上論斷，依刑事訴訟法第367條前段、第372條，判決如主文。
中    華    民    國    99    年    9     月    9     日
                  刑事第十四庭  審判長法  官  陳志洋
                                      法  官  梁耀鑌
                                      法  官  遲中慧
以上正本證明與原本無異。
如不服本判決，應於收受送達後10日內向本院提出上訴書狀，其
未敘述上訴之理由者並得於提起上訴後10日內向本院補提理由書
（均須按他造當事人之人數附繕本）「切勿逕送上級法院」。
                                      書記官  陳韋杉
中    華    民    國    99    年    9     月    9     日
附錄論罪法條
毒品危害防制條例第8條
轉讓第一級毒品者，處1 年以上7 年以下有期徒刑，得併科新臺
幣1 百萬元以下罰金。
轉讓第二級毒品者，處6 月以上5 年以下有期徒刑，得併科新臺
幣70萬元以下罰金。
轉讓第三級毒品者，處3 年以下有期徒刑，得併科新臺幣30萬元
以下罰金。
轉讓第四級毒品者，處1 年以下有期徒刑，得併科新臺幣10萬元
以下罰金。
前四項之未遂犯罰之。
轉讓毒品達一定數量者，加重其刑至二分之一，其標準由行政院
定之。

司法院資訊處製作；財團法人民間司法改革基金會備份。
